【裁判字號】    95,訴,999
【裁判日期】    950602
【裁判案由】    毒品危害防制條例
【裁判全文】
臺灣高雄地方法院刑事判決               95年度訴字第999號
公  訴  人  臺灣高雄地方法院檢察署檢察官
被      告  乙○○
上列被告因毒品危害防制條例案件，經檢察官提起公訴（95年度
毒偵字第1635號），被告於本院準備程序為有罪之陳述，經合議
庭裁定由受命法官依簡式審判程序獨任審理，判決如下：
    主  文
乙○○連續施用第一級毒品，處有期徒刑捌月；扣案之第一級毒
品海洛因壹小包（淨重零點零肆公克，空包裝重零點壹捌公克）
，沒收銷燬之。又施用第二級毒品，處有期徒刑肆月。應執行有
期徒刑拾壹月；扣案之第一級毒品海洛因壹小包（淨重零點零肆
公克，空包裝重零點壹捌公克），沒收銷燬之。
    事  實
一、乙○○前因施用毒品案件，經送強制戒治，嗣先後經停止戒
    治、撤銷停止戒治，於民國90年12月24日強制戒治期滿執行
    完畢釋放；復因毒品危害防制條例等案件，經法院於94年10
    月25日判處有期徒刑6 月、2 月，並定其應執行之刑為有期
    徒刑7 月確定，現執行中（不構成累犯）。詎仍不知悔改，
    復基於施用第一級毒品海洛因之概括犯意，自94年11月初某
    日起至95年2 月1 日晚間8 時許止，連續在友人位於高雄市
    ○○路之住處，以注射方式，施用第一級毒品海洛因多次；
    另又基於施用第二級毒品甲基安非他命之犯意，於95年2 月
    1 日晚間8 時許，在同一地點，以將第二級毒品甲基安非他
    命放入玻璃球吸食器燒烤吸食其煙氣之方式，施用第二級毒
    品甲基安非他命1 次。嗣於95年2 月2 日晚間8 時40分許，
    在高雄市三民區○○○路與建工路口前為警查獲，並當場扣
    得第一級毒品海洛因1 小包（淨重0.04公克，空包裝重0.18
    公克）。
二、案經高雄市政府警察局三民第二分局報請臺灣高雄地方法院
    檢察署檢察官偵查起訴。
    理  由
一、本件被告乙○○所犯為死刑、無期徒刑或最輕本刑為3 年以
    上有期徒刑以外之罪，其於準備程序中就被訴犯罪事實，為
    有罪之陳述，經法官告知簡式審判程序之旨，並聽取當事人
    之意見後，依刑事訴訟法第273 條之1 第1 項規定，裁定由
    受命法官獨任進行簡式審判程序，合先指明。
二、上開犯罪事實，業據被告乙○○於本院審理時坦承不諱，且
    其為警查獲時所採集之尿液，經送高雄市立凱旋醫院檢驗結
    果，呈現嗎啡及甲基安非他命陽性反應，有該院95年2 月14
    日A00000000 號濫用藥物尿液檢驗報告暨尿液編號對照表1
    份附卷足按。又扣案之白色粉末1 小包，經送法務部調查局
    檢驗結果，含第一級毒品海洛因成分（淨重0.04公克，空包
    裝重0.18公克），有該局95年4 月26日調科壹字第22002302
    6 號鑑定通知書1 份在卷可憑，足見被告之自白與事實相符
    ，其於前揭時地連續施用第一級毒品海洛因多次，及施用第
    二級毒品甲基安非他1 次之犯行，均堪以認定。又被告前因
    施用毒品案件，經送強制戒治，嗣先後經停止戒治、撤銷停
    止戒治，於90年12月24日強制戒治期滿執行完畢釋放乙情，
    有卷附臺灣高等法院被告前案紀錄表1 份可佐，從而，被告
    於強制戒治執行完畢釋放後，5 年內再犯毒品危害防制條例
    第10條第1 、2 項之施用第一、二級毒品罪，洵堪認定，
    本件事證明確，應依法論科。
三、核被告所為，係犯毒品危害防制條例第10條第1 項之施用第
    一級毒品罪及同條第2 項之施用第二級毒品罪。被告為施用
    而持有第一級毒品海洛因、第二級毒品甲基安非他命，其持
    有之低度行為俱應為施用之高度行為所吸收，均不另論罪。
    被告先後多次施用第一級毒品海洛因之犯行，時間緊接，觸
    犯構成要件相同之罪名，顯係基於概括犯意反覆為之，應依
    連續犯之規定，論以一罪，並加重其刑；其於95年2 月1 日
    中午12時30分許起至同日晚間8 時許止之施用第一級毒品海
    洛因之犯行雖未據起訴，惟該部分與已起訴之部分，具有連
    續犯之裁判上一罪關係，為起訴效力所及，本院自得併予審
    理。被告所犯上開二罪間，犯意各別，行為互殊，觸犯構成
    要件相異之罪名，自應分論併罰。
四、審酌被告因施用毒品經強制戒治及刑之宣告後，猶仍一再施
    用毒品，顯然欠缺戒除毒癮之決心，惟念被告之施用毒品行
    為，乃屬對其自身健康之戕害行為，對社會所生之損害尚非
    直接，及其犯後坦承犯行等一切情狀，分別量處如主文所示
    之刑，並定其應執行之刑。扣案之白色粉末1 小包經送驗結
    果，含第一級毒品海洛因成分，業如前述，而包裝袋與其上
    殘留之毒品，已難以分析剝離，應依毒品危害防制條例第18
    條第1 項前段規定，不問屬於犯人與否，沒收銷燬之；至送
    鑑耗損之部分既已滅失，自無庸再予宣告沒收銷燬之必要。
據上論斷，應依刑事訴訟法第273 條之1 第1 項、第299 條第1
項前段，毒品危害防制條例第10條第1 項、第2 項、第18條第1
項前段，刑法第11條、第56條、第51條第5 款，判決如主文。
本案經檢察官甲○○到庭執行職務。
中    華    民    國    95    年    6     月    2     日
                  刑事第十庭  法  官  莊珮吟
以上正本證明與原本無異。
如不服本判決，應於判決送達後10日內，向本院提出上訴狀。
中    華    民    國    95    年    6     月    2     日
                              書記官  蔡妮君
附錄本案所犯法條：
《毒品危害防制條例第10條》
施用第一級毒品者，處6 月以上5 年以下有期徒刑。
施用第二級毒品者，處3 年以下有期徒刑。


司法院資訊處製作；財團法人民間司法改革基金會備份。
